【裁判字號】    99,易,1309
【裁判日期】    990531
【裁判案由】    傷害
【裁判全文】
臺灣板橋地方法院刑事判決              99年度易字第1309號
公  訴  人  臺灣板橋地方法院檢察署檢察官
被      告  乙○○
上列被告因傷害案件，經檢察官提起公訴（99年度偵字第11056
號），被告於本院準備程序中就被訴事實為有罪之陳述，經告知
被告簡式審判程序之旨，並聽取當事人之意見後，本院裁定改依
簡式審判程序審理，並判決如下：
    主  文
乙○○傷害人之身體，累犯，處拘役肆拾日，如易科罰金，以新
臺幣壹仟元折算壹日。
    事  實
一、乙○○前因公共危險案件，經本院以93年度交簡字第270 號
    判處有期徒刑6 月確定，於民國94年5 月11日執行完畢（本
    案構成累犯）。其與甲○○於99年2 月間，均為臺灣臺北看
    守所同舍房之人犯，2 人因洗碗問題發生爭執，乙○○竟基
    於傷害他人身體之犯意，於99年2 月17日下午4 時57分許，
    在臺北縣土城市○○路2 號之臺灣臺北看守所明一舍11房內
    ，手持筷子戳刺甲○○之左臉頰及左耳，致甲○○左耳及左
    臉頰等處受有傷害。
二、案經甲○○訴由臺灣板橋地方法院檢察署檢察官偵查起訴。
    理  由
一、上揭犯罪事實，業據被告乙○○於臺北看守所人員詢問時及
    本院審理中自白不諱，核與證人即告訴人甲○○於偵查中證
    述之情節大致相符，並有臺灣臺北看守所收容人資料表、獎
    懲資料表、施用戒具報告表、自白書、收容人一般談話筆錄
    、就診紀錄、竹筷照片1 張及告訴人受傷照片4 張在卷可佐
    ，足徵被告之自白與事實相符，堪予採信。本件事證明確，
    被告犯行堪以認定。
二、核被告所為，係犯刑法第277 條第1 項之傷害罪。又被告有
    如事實欄所示之犯罪科刑執行情形，有臺灣高等法院被告前
    案紀錄表可佐，其於有期徒刑執行完畢後5 年內，故意再犯
    本件有期徒刑以上之罪，為累犯，應依刑法第47條第1 項之
    規定加重其刑。爰審酌被告之素行、生活狀況、犯罪之動機
    、手段、犯罪後坦認犯行，惟未與告訴人達成和解及告訴人
    所受傷勢等一切情狀，量處如主文所示之刑，並諭知易科罰
    金之折算標準，以資懲儆。
據上論斷，應依刑事訴訟法第273 條之1 第1 項、第299 條第1
項前段，刑法第277 條第1 項、第47條第1 項、第41條第1 項前
段，刑法施行法第1 條之1 第1 項、第2 項前段，判決如主文。
本案經檢察官陳姿雯到庭執行職務。
中    華    民    國    99    年    5     月    31    日
                  刑事第二十庭  法  官  吳佳穎
以上正本證明與原本無異
如不服本判決應於送達後10日內向本院提出上訴狀
                                書記官  黃炎煌
中    華    民    國    99    年    5     月    31    日
附錄本案論罪科刑法條全文：
中華民國刑法第277條第1項
傷害人之身體或健康者，處3 年以下有期徒刑、拘役或1 千元以
下罰金。

司法院資訊處製作；財團法人民間司法改革基金會備份。
